臺灣屏東地方法院民事裁定　　　　　　110年度家繼訴字第2號
聲請人　即
參　加　人　台新國際商業銀行股份有限公司
　　　　　
法定代理人　尚瑞強　


原　　　告　郭森水　

訴訟代理人　翁旭紳律師

被　　　告　郭明忠　

被　　　告　郭潘牡丹

被　　　告　郭銘豐　

被　　　告　郭富敏　

被　　　告　郭富強　

被　　　告　郭昆能　

被　　　告　郭順鐘　

被　　　告　郭順響　

被　　　告　郭順發　

被　　　告　黃仁怡　

被　　　告　黃珀琪　

被　　　告　黃瓊瑠　

被　　　告　郭潘玉蘭

被　　　告　郭清良　


被　　　告　郭清長　


被　　　告　郭長榮　

被　　　告　徐風連　



被　　　告　郭哲皓　



被　　　告　郭心怡　



被　　　告　郭長滿　



被　　　告　郭秀菊　


被　　　告　郭秀娥　

被　　　告　郭森松　

被　　　告　郭森南　

被　　　告　郭森枝　


被　　　告　郭潘金英

被　　　告　郭連福　

被　　　告　郭連盛　



被　　　告　蘇崇文　

被　　　告　蘇虹頤　

被　　　告　郭秀霞　

被　　　告　郭秀碧　

被　　　告　陳秀桃　

被　　　告　鍾文財　


被　　　告　鍾文源　

被　　　告　鍾文成　

被　　　告　鍾錦富
兼被告鍾恭妹之承受訴訟人





被　　　告　郭鍾玉妹
兼被告鍾恭妹之承受訴訟人


被　　　告　趙安朝　


被　　　告　趙秀鳳　

被　　　告　趙菊英　

被　　　告　周建忠　

被　　　告　周建文　

被告兼前列
5 人共　同
訴訟代理人　趙秀枝　

被　　　告　趙秀美（Hsiumei　 Chao）






上列聲請人即參加人對於當事人間請求分割遺產事件，聲請參加
訴訟，本院裁定如下：
    主  文
訴訟參加之聲請駁回。
程序費用新台幣1,000元由參加人負擔。
    理  由
一、按就兩造之訴訟有法律上利害關係之第三人，為輔助一造起
    見，於該訴訟繫屬中，得為參加，民事訴訟法第58條第1 項
    定有明文。又所謂有法律上利害關係之第三人，係指第三人
    在私法或公法上之法律關係或權利義務，將因其所輔助之當
    事人受敗訴判決有致其直接或間接影響之不利益，倘該當事
    人獲勝訴判決，即可免受不利益之情形而言，且不問其敗訴
    判決之內容為主文之諭示或理由之判斷，祇須其有致該第三
    人受不利益之影響者，均應認其有輔助參加訴訟之利益而涵
    攝在內，以避免裁判歧異及紛爭擴大或顯在化；至僅有道義
    、感情、經濟、名譽或其他事實上之利害關係者，則不與焉
    。
二、本件聲請意旨略以：聲請人為被告鍾錦富之債權人，具債權
    債務關係，如本件分割共有物成功，自屬債務人之積極財產
    ，聲請人自得聲請強制執行俾利債權受償，聲請人與本案具
    有法律上之利害關係，為輔助被告鍾錦富，爰聲請參加訴訟
    等語，並提出台灣高雄地方法院108 年度司促字第25828 號
    支付命令及確定證明書為證。嗣本院送達聲請狀繕本予兩造
    ，原告已於民國110 年10月20日具狀陳稱略以：本件可分配
    之遺產金額係由法院依職權認定，不因聲請人未參加而有另
    受不利益之情形，聲請人不具法律上利害關係，聲請駁回參
    加人之訴訟參加等語。
三、本件分割遺產事件，聲請人雖係被告鍾錦富之債權人，然亦
    僅係對被告鍾錦富有法律上之利害關係，非對本件訴訟標的
    有法律上之利害關係；又分割遺產為家事事件，本於一定之
    身分關係而來，聲請人就本件訴訟並未具有特定之身分關係
    ；且形成判決雖有對世效力，亦非當然任何之第三人對此訴
    訟標的均有法律上之利害關係，而得聲請參加訴訟。聲請人
    所主張其可就被告鍾錦富分得之遺產受償，然此僅為經濟上
    或事實上之利害關係，非屬法律上利害關係。故本件訴訟參
    加於法不合，不應准許，予以駁回，爰裁定如主文。
四、綜上，聲請人對本件訴訟，並無法律上之利害關係存在，其
    依民事訴訟法第58條第1 項規定聲請參加訴訟，即有未合。
    原告聲請駁回聲請人之訴訟參加，為有理由。
五、據上論結，本件聲請為無理由，爰依家事事件法第51條、民
    事訴訟法第95條、第78條，裁定如主文。
中    華    民    國   110    年    11    月    1     日
                  家事法庭法  官  黃惠玲
以上正本係照原本作成
如對本裁定抗告須於裁定送達後10日內向本院提出抗告狀，並應
繳納抗告費新臺幣1,000元整。
中    華    民    國   110    年    11    月    1     日
                          書記官  黃秀梅